# 求助陈版主，关于合伙企业投资分类，今年注会的一个选择提

提问人：qiukaimoon 时间：2021-09-03 13:33:07
以 500 万认购合伙企业10%的股份，担任有限合伙人，合伙协议约定合同期限五年。将持有10%的合伙企业份额指定为以公允价值计量且起变动计入其他综合收益的金融资，是否正确？

回答人：chenyiwei
不可以。合伙企业如果有期限限制，则属于“有限寿命主体”，其所发行的权益份额在合伙企业自身层面即不满足“权益工具”的定义，故投资方不能指定为以公允价值计量且其变动计入其他综合收益的金融资产（其他权益工具投资）。
参考：《〈企业会计准则第 22 号——金融工具确认和计量（ 2017 年修订）〉应用指南》：
此处权益工具投资中的“权益工具”，是指对于工具发行方来说，满足《企业会计准则第 37 号——金融工具列报》（以下简称“金融工具列报准则”）
中权益工具定义的工具。例如，普通股对于发行方而言，满足权益工具定义，对于投资方而言，属于权益工具投资。
符合金融负债定义但是被分类为权益工具的特殊金融工具（包括可回售工具和发行方仅在清算时才有义务向另一方按比例交付其净资产的金融工具）本身并不符合权益工具的定义，因此从投资方的角度也就不符合指定为以公允价值计量且其变动计入其他综合收益的金融资产的条件。例如某些开放式基金，基金持有人可将基金份额回售给基金，该基金发行的基金份额并不符合权益工具的定义，只是按照金融工具列报准则符合列报为权益工具条件的可回售工具。这种情况下，投资人持有的该基金份额，不能指定为以公允价值计量且其变动计入其他综合收益的金融资产。